# 在建工程暂估问题

提问人：xiaorangmeng 时间：2022-12-01 17:42:17
请教下各位老师，比如企业建造厂房（工程合同总额 1000 万），合同约定按每月完成工程量的80%付款，剩余款项等完成验收、工程结算等手续再支付，假设资产负债表日完成工程量 500万，实际按合同约定支付了500*80%=400万款项，在建工程期末按已完成工程量暂估应确认 500 万，那差额 100 万是要确认为应付账款么，但这 100 万按合同来说现在还无需支付，各位老师是否有碰到类似情况， 100 万如何列示比较合理

回答人：chenyiwei
可以这样理解。对于业主，应根据【工程造价总额*累计完工进度】暂估在建工程，对于合同约定尚未到付款期的剩余20%款项，根据预计付款时间列报为其他应付款或者长期应付款。